行　政　法　院　判　決　　　　　　　　　　　　　八十八年度判字第三七七五號
　　原　　　告　乙○○
　　被　　　告　甲○○
右當事人間因級俸事件，原告不服公務人員保障暨培訓委員會中華民國八十七年十月
十五日八七公審決字第○○九八號再復審決定，提起行政訴訟。本院判決如左︰
　　主  文
原告之訴駁回。
　　事  實
緣原告現任財政部高雄市國稅局薦任第六至第七職等財稅行政職系稅務員，前經銓敘
部審定合格實授，歷至民國八十六年考績晉敘薦任第七職等本俸四級四六○俸點。原
告於八十七年一月二十二日以陳情書函請被告採計其六十五年十一月二十二日至六十
八年四月十四日任交通銀行高雄分行助員服務年資提敘俸級，經被告八十七年二月十
二日八七台甄一字第一五八六三四○號書函復以，原告申請俸級重行審定乙節，與公
務人員任用法施行細則第二十三條有關公務人員經審定後，如有異議得於文到一個月
內提出確實證明或理由，依送審程序重行審定之規定未符，無法同意辦理。原告不服
，提起訴願，經被告依公務人員保障法之規定改以復審案件受理。原告仍不服復審決
定，循序提起再復審，遞遭駁回。遂提起本件行政訴訟，茲摘兩造訴辯意旨如次：
原告起訴意旨略謂：一、原告逾期提出更正核之原因，乃在於「財政部高雄市國稅
局」人事室人事經辦人員之疏失，未於七十六年一月十四日考試院令新公布實施「公
務人員俸給法施行細則」時，遵照該新規定提報原告應可加級追之二年公務考績年
資，未盡人事人員行政上之應有注意，又未告知原告該項權益及復審期限，致損害原
告權益。又被告於七十七年六月三十日以台華甄一字第○一一八五二七號函審定原告
改任換時，亦未詳實核對原告之人事資料，致換錯誤，實亦難推諉其疏失之責任
。二、「公務人員俸給法施行細則」於七十六年一月十四日公布，依中央法規標準法
第十三條之規定，應自七十六年一月十六起生效。有關該細則第十五條規定之「職務
相當且性質相近」，自應以適用該條規定時，按當事人所定之職等及擔任職務之性
質為比較基準，故原告當時所職等為委任第四職等本俸三級，應符合該條規定。三
、「訴願法」第十七條第二項之規定「訴願因逾越法定期限決定駁回時，若原行政處
分顯屬違法不當者，原行政處分機關或上級機關得依職權變更或撤銷之。」被告一再
漠視原告應享權益，殊為不當。請判決將再訴願決定、訴願決定、及原處分撤銷，用
保原告權益等語。
被告答辯意旨略謂：原告於七十一年九月二十五日任財政部高雄市國稅局苓雅稽徵所
「助理員」，經被告審定後，並未依當時適用之分類職位公務人員任用法施行細則第
十二條規定：「分類職位公務人員經銓敘機關審定後，如有異議得於接獲通知三十日
內提出確實證明或理由，陳由機關長官依送審程序轉請復審，．．．。」於規定期限
內申請復審，且其間原告於收受歷年考績通知書後，對其考績結果未曾表示疑義，且
對於上開公營事業年資亦未曾提出申請，迄至七十六年一月十六日新人事制度實施，
現職人員辦理改任換時，亦未對被告審定結果有任何不服之表示，因此前開審定結
果已告確定，自不應許其再行爭執。被告八十七年二月十二日八七台甄一字第一五八
六三四○號函就原告申請俸級重行審定一節，復以無法同意辦理，並無違誤。又原告
擬依八十四年十二月二十六日修正發布之公務人員俸給法施行細則第十五條規定，申
請提敘俸級一節，以其於六十五年十一月至六十八年四月所任交通銀行高雄分行助員
職務，離職時支薪「第七職等一級六六○薪點」，參照技術人員曾任國內公營機關相
當委任官等技術職務年資認定採計提俸級對照表規定，僅相當委任第三職等，與其
現薦任第七職等並不相當，亦無法採計提。請判決駁回原告之訴等語。
　　理  由
按八十五年十二月十日修正前之公務人員任用法施行細則第二十三條規定：「公務人
員經依第二十一條規定程序審定後，如有異議得於文到一個月內提出確實證明或理由
，陳由本機關長官依送審程序轉請復審。復審以一次為限」。另六十八年六月一日考
試院修正發布之分類職務公務人員任用法施行細則第五條第二項規定：「分類職位人
員具有所任職等相當年資者，得按年提。」及八十四年十二月廿六日修正發布之現
行公務人員俸給法施行細則第十五條第二項規定：「依公務人員任用法任用之人員，
其曾任行政機關、公立學校或公營事業之年資，如與擬任職務職等相當且性質相近者
，均得按年核計加級。」對於年資之採計，均訂有「職等相當」之限制，而「職當相
當」與否之認定，係依申請人適用各該法規提出申請時，依其所定之職等為比較基
準。查本件原告於七十一年九月二十五日任財政部高雄市國稅局苓雅稽徵所「助理員
」，經被告審定後，並未於規定期限內申請復審，歷至八十六年考績晉薦任第七職
等本俸四級四六○俸點。其間於原告收受歷年考績通知書後，對其考績結果未曾表示
疑義，嗣於八十七年一月二十二日始以陳情書函請被告採計其六十五年十一月二十二
日至六十八年四月十四日任交通銀行高雄分行助員服務年資提俸級，經被告審查後
，復以原告申請俸級重行審定乙節，與公務人員任用法施行細則第二十三條有關公務
人員經審定後，如有異議得於文到一個月內提出確實證明或理由，依送審程序重行審
定之規定未符，無法同意辦理。否准原告俸級重行審定之申請。核與首開法令規定並
無不合，一再複審決定，遞予維持，亦無違誤。原告雖主張其逾期提出更正核之主
要原因，為財政部高雄市國稅局經辦人員之疏失。另被告審定原告改任換時，亦未
詳實核對原告之人事資料，致換錯誤，實亦難推諉其疏失之責任。又「公務人員俸
給法施行細則」於民國七十六年一月十四日公布有關該細則第十五條規定之「職務相
當且性質相近」，自應以適用該條規定時，按當事人所定之職等及擔任職務之性質
為比較基準，故原告當時所職等為委任第四職等本俸三級，應符合該條規定云云。
然查原告於七十一年九月二十五日任財政部高雄市國稅局苓雅稽徵所「助理員」經被
告審定後，並未於規定期限內申請復審，歷至八十六年考績晉薦任第七職等本俸四
級四六○俸點。其間原告於收受歷年考績通知書後，對其考績結果亦未曾表示疑義，
有如前述，其逾期提出更正核，諉諸他人之疏失，要無可採。次查原告於六十五年
十一月至六十八年四月所任交通銀行高雄分行助員職務，離職時支薪「第七職第一級
六六○薪點」，參照技術人員曾任國內公營機構相當委任官等技術職務年資認定採計
提俸級對照表之規定，僅相當於委任第三職等，至其於八十七年一月二十二日申請
提俸級時，業經核敘薦任第七職等，二者職等顯不相當，揆諸首開法令規定說明，
自無從採計提。原告所稱當時所職等為委任第四職等本俸三級，符合提規定云
云，亦不足採。綜上所述，原處分於法並無不合，一再復審決定遞予維持，均無違誤
，原告起訴意旨，核無理由，應予駁回。
據上論結，本件原告之訴為無理由，爰依行政訴訟法第二十六條後段，判決如主文。
中    華    民    國     八十八      年      十      月     二十八      日
                    行 政 法 院 第 二 庭
                                審 判 長 評  事      陳  石  獅
                                         評  事      彭  鳳  至
                                         評  事      黃  合  文
                                         評  事      林  茂  權
                                         評  事      王  立  杰
右  正  本  證  明  與  原  本  無  異
                                         法院書記官  蘇  金  全
中    華    民    國     八十八      年      十      月     二十九      日
